臺灣雲林地方法院刑事判決　　　　　　　 94年度訴字第313號
公　訴　人　臺灣雲林地方法院檢察署檢察官
被　　　告　甲○○　男　30歲.
　　　　　　　　　　國民
上列被告因違反毒品危害防制條例案件，經檢察官提起公訴（93
年度毒偵字第1736號、94年度毒偵字第166 號、第570 號、第65
0 號），被告自白犯罪，本院合議庭裁定由受命法官獨任依簡式
審判程序審理，本院判決如下：
    主      文
甲○○連續施用第一級毒品，累犯，處有期徒刑玖月，扣案之第
一級毒品海洛因壹包（淨重零‧零柒公克，空包裝重零．壹柒公
克）沒收銷燬之；又施用第二級毒品，累犯，處有期徒刑肆月。
應執行有期徒刑壹年，扣案之第一級毒品海洛因壹小包（淨重零
‧零柒公克，空包裝重零．壹柒公克）沒收銷燬之。
    事實及理由
壹、構成犯罪事實：甲○○前因施用第1 級毒品案件，先後經2
    次觀察、勒戒後，均認無繼續施用毒品之傾向，分別於民國
    91年10月8 日、92年11月26日釋放，並由臺灣雲林地方法院
    檢察署檢察官各於91 年10 月9 日以91年度毒偵字第966 號
    、92年11月27日以92年度毒偵緝字第120 號為不起訴之處分
    確定；又於92年間因竊盜案件，經本院判處有期徒刑6 月確
    定，於同年11月26日入監執行，甫於93年5 月26日執行完畢
    。詎甲○○仍不知悔改，於5 年內復基於施用第1 級毒品海
    洛因之概括犯意，自93 年11 月間之某日起至94年2 月12日
    止，連續在雲林縣土庫鎮及虎尾鎮○○道路旁，以將毒品海
    洛因摻水置於針筒內注射血管之方式，施用第1 級毒品海洛
    因多次；另基於施用第2 級毒品甲基安非他命之犯意，於93
    年12月1 日，在雲林縣虎尾鎮○○道路旁，以將甲基安非他
    命置於玻璃球內燒烤後吸食其煙霧之方式，施用第2 級毒品
    甲基安非他命1 次。嗣於(一)93年12月3 日16時30分許，在雲
    林縣虎尾鎮○○里○○路733 之1 號為警查獲，並扣得第1
    級毒品海洛因1 小包淨重0.07公克及其所有供施用毒品之器
    具注射針筒3 支、分裝匙1 支等物。(二)94年1 月17日10時許
    ，在雲林縣土庫鎮永年中學前為警查獲，並扣得其所有供施
    用毒品之器具注射針筒1 支、塑膠空袋2 個等物。(三)94年2
    月16日16時30分許，在其雲林縣元長鄉鹿南村中洽21號住處
    ，因竊盜案件為警緝獲，經其同意採尿送驗，檢出毒品嗎啡
    陽性反應。旋於同日因該竊盜案件羈押於臺灣雲林看守所，
    經該所於當日採尿送驗，亦檢出毒品嗎啡陽性反應。
貳、認定犯罪事實所根據的證據及理由：
  一、被告甲○○坦承上開犯罪事實。
  二、雲林縣衛生局93年12月28日、94年2 月2 日、94年3 月4
      日煙毒尿液檢驗成績書（偵一卷第23頁、偵二卷第16頁、
      雲警刑五字第0940002528號卷第3 頁）、臺灣檢驗科技股
      份有限公司94年2 月22日、94年3 月22日濫用藥物尿液檢
      驗報告（偵一卷第34頁、偵二卷第24頁）、詮昕科技股份
      有限公司94年3 月7 日濫用藥物尿液檢驗報告（偵三卷第
      5 頁）、法務部調查局94年2 月15日調科壹字第16000251
      1 號鑑定通知書（偵一卷第31頁）、上開不起訴處分書、
      刑案資料查註紀錄及臺灣高等法院被告全國前案紀錄表各
      1 份在卷可查。
  三、扣案之第1 級毒品海洛因1 包（淨重0.07公克，空包裝重
      0.17公克）及供施用毒品海洛因之注射針筒共4 支、分裝
      匙1 支及塑膠空袋2 個可證。
  四、綜上，足認被告自白與事實相符，應可採信。本件事證明
      確，被告上揭犯行堪以認定。
、論罪科刑的理由：
  一、按海洛因及甲基安非他命分別係毒品危害防制條例第2 條
      第2 項第1 款、第2 款所規定之第1 級、第2 級毒品，不
      得非法持有、施用。
  二、核被告甲○○所為，係犯毒品危害防制條例第10條第1 項
      、第2 項施用第1 級、第2 級毒品罪。被告持有第1 、2
      級毒品進而施用，其持有之低度行為，為施用之高度行為
      吸收，均不另論罪。
  三、又被告先後多次施用第1 級毒品犯行，時間緊接，所犯罪
      名相同，顯係出於概括犯意反覆為之，為連續犯，應依刑
      法第56條規定，以1 罪論，並加重其刑。
  四、被告所犯上開施用第1級毒品及施用第2級毒品2罪間，犯
      意各別，罪名互殊，應予分論併罰。
  五、被告有前揭構成犯罪之事實欄所載之論罪科刑執行情形，
      有臺灣高等法院被告全國前案紀錄表1 份在卷可參，其於
      5 年內，再犯本件有期徒刑以上之罪，為累犯，應依刑法
      第47條規定，各加重其刑。又被告所犯施用第1 級毒品海
      洛因罪，有2 種以上刑之加重事由，應依法遞加其刑。
  六、爰審酌被告甲○○前經觀察、勒戒2 次後，經警屢次查獲
      ，仍不放棄施用，而再犯本件之罪，顯無悔改之意，並審
      酌被告犯罪後能坦白承認犯罪之態度，以及考量施用毒品
      者均有相當程度之成癮性及心理依賴性，其犯罪心態與一
      般刑事犯罪之本質並不相同等一切情狀，量處如主文所示
      之刑。
  七、扣案之第1 級毒品海洛因1 包（淨重0.07公克，空包裝重
      0.17公克）應依毒品危害防制條例第18條第1 項前段規定
      沒收銷燬。此外，扣案之注射針筒共4 支、分裝匙1 支及
      塑膠空袋2 個，並非違禁物，被告於本院審理時並已表示
      拋棄，無沒收之必要，因此不宣告沒收，執行時也無須發
      還，予以丟棄即可。
肆、適用法律依據：
  一、刑事訴訟法第299 條第1項前段、第310條之2。
  二、毒品危害防制條例第10條第1 項、第2 項、第18條第1 項
      前段，刑法第11條前段、第56條、第47條、第51條第5 款
      。
本案經檢察官乙○○到庭執行職務
中　　華　　民　　國　　94　　年　　5 　　月　　31　　日
                  刑事第二庭  法  官  李  明  鴻
以上正本證明與原本無異。
如不服本判決，應於判決送達後10日內，向本院提出上訴狀。（
須附繕本）
                              書記官  孫  秀  桃
中　　華　　民　　國　　94　　年　　5 　　月　　31　　日
附錄本案論罪科刑法條全文
毒品危害防制條例第10條
施用第一級毒品者，處六月以上五年以下有期徒刑。
施用第二級毒品者，處三年以下有期徒刑。
